臺灣高雄地方法院刑事判決　　　　　　　　　　　　九十一年度訴字第一三一五號
　　公　訴　人　臺灣高雄地方法院檢察署檢察官
　　被　　　告　丁○○
　　指定辯護人　本院公設辯護人　丙○○
右列被告因強盜案件，經檢察官提起公訴（九十一年度偵字第七六二一號），本院判
決如左：
    主  文
丁○○意圖為自己不法之所有，攜帶兇器，以強暴至使不能抗拒，而使他人交付其物
，未遂，處有期徒刑肆年。扣案之破酒瓶壹個沒收。
    事  實
一、丁○○於民國九十一年四月十二日凌晨零時三十分許，在高雄市○鎮區○○路與
    凱旋路口之華南銀行籬仔內分行自動提款櫃員機前，因見乙○○甫自該銀行之自
    動提款櫃員機提領新台幣（下同）一千元現款完畢，竟臨時起意，意圖為自己不
    法之所有，將自己所有之台灣啤酒玻璃瓶裝之酒瓶打破後，靠近乙○○，以其左
    手勒住乙○○之頸部，右手持破酒瓶，將酒瓶缺口的一方靠近乙○○的身體，作
    勢作刺擊狀，致使乙○○不能抗拒，並稱要「搶劫」喝令乙○○把錢交出來，經
    乙○○與丁○○拉扯，適有巡邏警網經過發覺，而當場將丁○○逮捕，致未得逞
    。
二、案經高雄市警察局前鎮分局報請臺灣高雄地方法院檢察署檢察官偵查起訴。
    理  由
一、訊據被告丁○○坦承於右揭時地左手勒住被害人乙○○脖子，右手持破酒瓶，喝
    令被害人交付財物等強盜事實，惟辯稱：當時有喝酒、有吸食強力膠，不知道在
    做什麼云云。經查：
（一）被告坦承右揭持破酒瓶強盜被害人事實，核與被害人乙○○於警訊中陳稱：在
      華南銀行前，被告持破酒瓶要搶我的錢，我沒有受傷但心理很害怕，因為我剛
      從提款機提領一千元，警方巡邏剛好逮捕被告，被告尚未把錢拿走，被告是用
      左手勒住我的脖子，右手拿破酒瓶要刺我，並口頭說要搶劫等語（見九十一年
      四月十二日警訊筆錄），及本件查獲警員即證人戊○○證稱：「當時在班超路
      與凱旋路巡邏途中，看被告與被害人在華南銀行提款機前面拉扯，‧‧，我們
      就上前了解，被害人告訴我們說被告要搶他得錢，我們就逮捕被告」等語相符
      （見本院九十一年五月十七日訊問筆錄），並有扣案之破酒瓶一隻及照片二幀
      可證。
（二）又被告雖以前詞置辯，惟據證人戊○○警員證述：「逮捕當時我沒有聞到有酒
      味，我問被告姓名，他有回答，然後，有說他住的里名，他亦回答瑞南里正確
      ，我當過該里的管區警員，被告說他認識張木春里長，然後我要問他，是否認
      識該里里民綽號「財哥」，被告說認識，說財哥在開檳榔攤，我知道財哥確實
      是在開設檳榔攤，且里長姓名亦無誤」等語，而製作本件警訊筆錄之警員甲○
      ○亦證稱：「當時被告的神態看起來不是很好，好像很累的樣子，不過被告可
      以完整的陳述他的年籍資料，我們製作筆錄前，通常會先詢問被告了解整個案
      情，被告當時都可以順利回答問題，不過有時會支支吾吾的，說要找他認識的
      人到場，應對狀況還好。但是製作筆錄時，就有推稱不知道，不回答的情況。
      我是有聞到強力膠的味道，但是強力膠無法檢測，而且，被告可以回答問題，
      可以背誦人別資料。」等語詳盡（以上分見本院九十一年五月十七日、六月三
      日訊問筆錄），且被告於本院審理中已自承：「我知道我在什麼事情，我有拿
      酒瓶要搶被害人財物，但我不知道我為什麼要這麼做。」（見本院六月二十八
      日審理筆錄）等語明確，由被告逮捕後及在警局訊問時對答正常，對自己人別
      資料、居住地里長、鄰居姓名等細節記憶正確，且自承了解自己犯罪時所為之
      行為等情觀之，足見被告於強盜行為時對外界事務之知覺理會判斷能力與一般
      人並無顯著差異，所辯因喝酒及吸食強力膠，不知道在做什麼云云，顯屬避重
      就輕之詞，尚難採信。
（三）綜上所述，本件事證明確，被告犯行堪以認定。
二、按被告丁○○作案時所用之破酒瓶，係將玻璃酒瓶敲破，斷裂面尖銳且不規則，
    如持以攻擊人體，客觀上對人之身體、生命之安全構成威脅，自屬兇器無訛。是
    核被告丁○○所為，係犯刑法第三百三十條第一項之攜帶兇器加重強盜罪。又被
    告著手強盜行為之實施，尚未得手即為警查獲，為未遂犯，應依刑法第二十六條
    前段之規定，減輕其刑。審酌被告丁○○正值壯年，不思以己力賺錢而起強盜之
    犯罪動機，及其持破酒瓶強盜之犯罪之手段，對社會治安危害甚鉅，犯罪情節甚
    為嚴重，惟念被告係臨時起意強盜，且未得逞，造成被害人之損害較輕，復坦承
    部分犯行，犯罪後態度尚稱良好等一切情狀，量處如主文所示之刑。扣案之破酒
    瓶一個為被告所有，且為供犯罪所用之物，業據被告陳明在卷，爰依刑法第三十
    八條第一項第二款規定，宣告沒收。
據上論斷，應依刑事訴訟法第二百九十九條第一項前段，刑法第三百三十條第一項、
第二十六條、第三十八條第一項第二款，判決如主文。
本案經檢察官葉淑文到庭執行職務。
中    華    民    國      九十一      年      七      月      十二      日
                                  臺灣高雄地方法院刑事第三庭
                                      審判長法  官  裕斗
                                            法  官  孫啟強
                                            法  官  陳億芳
右正本證明與原本無異。
如不服本判決，應於判決送達後十日內，向本院提出上訴狀。
                                            書記官  吳炳松
中    華    民    國      九十一      年      七      月      十六      日
